臺灣高等法院刑事裁定
111年度聲字第3757號
聲  請  人  臺灣高等檢察署檢察官
受  刑  人  林奕維



上列聲請人因受刑人數罪併罰有二裁判以上，聲請定其應執行之
刑（聲請案號：臺灣高等檢察署111年度執聲字第1812號），本
院裁定如下：
    主  文
林奕維犯如附表所示各罪所處之刑，應執行有期徒刑陸年玖月。
    理  由
一、聲請意旨略以：受刑人林奕維因竊盜等數罪，先後經判決確
    定如附表，應依刑法第50條第1項第1款、第2項（聲請書漏
    載，茲予補充）、第51條第5款、第53條之規定，定其應執
    行之刑，爰依刑事訴訟法第477條第1項之規定聲請定應執行
    之刑等語。
二、按數罪併罰有二裁判以上者，應依刑法第51條之規定定其應
    執行之刑。又宣告多數有期徒刑者，於各刑中之最長期以上
    ，各刑合併之刑期以下，定其刑期，刑法第53條、第51條第
    5款亦有明文。又法律上屬於自由裁量之事項，有其外部性
    界限及內部性界限，並非概無拘束。依據法律之具體規定，
    法院應在其範圍選擇為適當之裁判者，為外部性界限；而法
    院為裁判時，應考量法律之目的，及法律秩序之理念所在者
    ，為內部性界限。法院為裁判時，二者均不得有所踰越。在
    數罪併罰，有二裁判以上，定其應執行之刑時，固屬於法院
    自由裁量之事項，然仍應受前揭外部性界限及內部性界限之
    拘束（最高法院94年度台非字第233號判決意旨參照）。又
    數罪併罰中之一罪，依刑法規定得易科罰金，若因與不得易
    科之他罪併合處罰結果而不得易科罰金時，原可易科部分所
    處之刑，自亦無庸為易科折算標準之記載（司法院釋字第14
    4號解釋要旨參照）。而刑事訴訟法第370條第2項、第3項，
    已針對第二審上訴案件之定應執行之刑，明定有不利益變更
    禁止原則之適用；而分屬不同案件之數罪併罰有應更定執行
    刑之情形，倘一裁判宣告數罪之刑，曾經定其執行刑，再與
    其他裁判宣告之刑定其執行刑時，在法理上亦應同受此原則
    之拘束。亦即，另定之執行刑，其裁量所定之刑期，不得較
    重於前定之執行刑加計後裁判宣告之刑之總和（最高法院10
    3年度台抗字第674號、第707號裁定意旨參照）。
三、查受刑人因犯如附表所示之案件，經臺灣宜蘭地方法院及本
    院先後判處如附表所示之刑，均經確定在案，且本件聲請定
    應執行刑之犯罪事實最後判決法院為本院，有臺灣宜蘭地方
    法院108年度易字第27號、108年度訴字第82號、108年度訴
    字第193號、108年度訴字第210號、108年度訴字第166號、1
    08年度訴字第332號、108年度訴字第366號、109年度易字第
    367號、109年度訴字第124號判決、本院108年度上訴字第35
    16號、109年度上易字第339號、111年度上易字第57號判決
    及本院被告前案紀錄表各1份在卷可稽（見本院卷第29至299
    、329至381頁）。其中受刑人所犯附表編號1至5、7至12、1
    4、15、18至23、26所示之罪宣告刑得易科罰金，附表編號6
    、13、16、17、24、25所示之罪宣告刑則不得易科罰金，合
    於刑法第50條第1項但書之情形，依刑法第50條第2項規定，
    須經受刑人請求檢察官聲請定其應執行之刑，始得依第51條
    規定定之。茲受刑人請求檢察官聲請就附表所示各罪合併定
    其應執行之刑，有受刑人出具之臺灣宜蘭地方檢察署依民國
    102年1月25日修正施行之刑法第50條調查受刑人是否聲請定
    應執行刑調查表1份在卷足憑（見本院卷第9頁），檢察官據
    此聲請定其應執行之刑，本院審核認其聲請為正當。爰審酌
    本件內部性及外部性界限，受刑人所犯各罪之類型、態樣、
    侵害法益、情節及行為次數，兼衡刑罰經濟與公平、比例原
    則，對於受刑人所犯數罪為整體非難評價，並考量受刑人表
    示：請從輕量刑，希望能量刑6年，以便累進處遇分數晉級
    等語（見本院卷第383頁）後，裁定其應執行刑如主文所示
    。
據上論斷，應依刑事訴訟法第477條第1項，刑法第50條第1項第1
款、第2項、第53條、第51條第5款，裁定如主文。
中　　華　　民　　國　　111 　年　　11　　月　　29　　日
                  刑事第二十一庭審判長法　官  林怡秀
                                      法　官  許泰誠
                                      法　官  蔡羽玄
以上正本證明與原本無異。
如不服本裁定，應於收受送達後五日內向本院提出抗告狀。
                                      書記官  陳語嫣
中　　華　　民　　國　　111 　年　　11　　月　　29　　日
附表
編號  1 2 3 罪名  竊盜 竊盜 竊盜 宣告刑  有期徒刑6月 如易科罰金，以新臺幣1,000元折算1日 有期徒刑4月 如易科罰金，以新臺幣1,000元折算1日 有期徒刑6月 如易科罰金，以新臺幣1,000元折算1日 犯罪日期  107年12月8日 107年12月10日 107年12月24日 偵查（自訴）機關年度案號  臺灣宜蘭地方檢察署107年度偵字第7144號 臺灣宜蘭地方檢察署107年度偵字第7144號 臺灣宜蘭地方檢察署108年度偵字第536、838、967號（聲請書附表漏載第838、967號）  最後 事實審 法院 臺灣宜蘭地方法院 臺灣宜蘭地方法院 臺灣宜蘭地方法院  案號 108年度易字第27號 108年度易字第27號 108年度訴字第82號  判決 日期 108年2月27日 108年2月27日 108年5月23日 確定 判決 法院 臺灣宜蘭地方法院 臺灣宜蘭地方法院 臺灣宜蘭地方法院  案號 108年度易字第27號 108年度易字第27號 108年度訴字第82號  確定 日期 108年3月25日 108年3月25日 108年6月17日 備註  ⒈臺灣宜蘭地方檢察署108年度執字第1463號 ⒉編號1、2經臺灣宜蘭地方法院108年度易字第27號判決定應執行有期徒刑8月，如易科罰金，以新臺幣1,000元折算1日  ⒈臺灣宜蘭地方檢察署108年度執字第1842號 ⒉編號3至5經臺灣宜蘭地方法院108年度訴字第82號判決定應執行有期徒刑1年3月，如易科罰金，以新臺幣1,000元折算1日   編號1至25經臺灣宜蘭地方法院111年度聲更一字第3號裁定定應執行刑為有期徒刑6年6月   

編號  4 5 6 罪名  竊盜 偽造文書 竊盜 宣告刑  有期徒刑6月 如易科罰金，以新臺幣1,000元折算1日 有期徒刑6月 如易科罰金，以新臺幣1,000元折算1日 有期徒刑7月 犯罪日期  107年12月30日 108年1月2日晚間8時49分前之不詳時間至108年1月3日 108年1月7日 偵查（自訴）機關年度案號  臺灣宜蘭地方檢察署108年度偵字第536、838、967號（聲請書附表漏載第838、967號） 臺灣宜蘭地方檢察署108年度偵字第536、838、967號（聲請書附表漏載第838、967號） 臺灣宜蘭地方檢察署108年度偵字第2339、2367號（聲請書附表漏載第2367號）  最後 事實審 法院 臺灣宜蘭地方法院 臺灣宜蘭地方法院 臺灣宜蘭地方法院  案號 108年度訴字第82號 108年度訴字第82號 108年度訴字第193號  判決 日期 108年5月23日 108年5月23日 108年9月5日 確定 判決 法院 臺灣宜蘭地方法院 臺灣宜蘭地方法院 臺灣宜蘭地方法院  案號 108年度訴字第82號 108年度訴字第82號 108年度訴字第193號  確定 日期 108年6月17日 108年6月17日 108年10月7日 備註  ⒈臺灣宜蘭地方檢察署108年度執字第1842號 ⒉編號3至5經臺灣宜蘭地方法院108年度訴字第82號判決定應執行有期徒刑1年3月，如易科罰金，以新臺幣1,000元折算1日  臺灣宜蘭地方檢察署108年度執字第2937號   編號1至25經臺灣宜蘭地方法院111年度聲更一字第3號裁定定應執行刑為有期徒刑6年6月   

編號  7 8 9 罪名  竊盜 偽造文書 偽造文書 宣告刑  有期徒刑6月 如易科罰金，以新臺幣1,000元折算1日 有期徒刑4月 如易科罰金，以新臺幣1,000元折算1日 有期徒刑4月 如易科罰金，以新臺幣1,000元折算1日 犯罪日期  108年1月14日 108年1月7日 108年1月7日 偵查（自訴）機關年度案號  臺灣宜蘭地方檢察署108年度偵字第2339、2367號（聲請書附表漏載第2367號） 臺灣宜蘭地方檢察署108年度偵字第2339、2367號（聲請書附表漏載第2367號） 臺灣宜蘭地方檢察署108年度偵字第2339、2367號（聲請書附表漏載第2367號）  最後 事實審 法院 臺灣宜蘭地方法院 臺灣宜蘭地方法院 臺灣宜蘭地方法院  案號 108年度訴字第193號 108年度訴字第193號 108年度訴字第193號  判決 日期 108年9月5日 108年9月5日 108年9月5日 確定 判決 法院 臺灣宜蘭地方法院 臺灣宜蘭地方法院 臺灣宜蘭地方法院  案號 108年度訴字第193號 108年度訴字第193號 108年度訴字第193號  確定 日期 108年10月7日 108年10月7日 108年10月7日 備註  ⒈臺灣宜蘭地方檢察署108年度執字第2938號 ⒉編號7至9經臺灣宜蘭地方法院108年度訴字第193號判決定應執行有期徒刑10月，如易科罰金，以新臺幣1,000元折算1日 ⒊編號1至25經臺灣宜蘭地方法院111年度聲更一字第3號裁定定應執行刑為有期徒刑6年6月   

編號  10 11 12 罪名  偽造文書 偽造文書 偽造文書 宣告刑  有期徒刑6月 如易科罰金，以新臺幣1,000元折算1日 有期徒刑4月 如易科罰金，以新臺幣1,000元折算1日 有期徒刑4月 如易科罰金，以新臺幣1,000元折算1日 犯罪日期  107年10月22日 107年10月23日 107年12月16日 偵查（自訴）機關年度案號  臺灣宜蘭地方檢察署108年度偵字第1356號 臺灣宜蘭地方檢察署107年度偵字第6814號、108年度偵字第1109號（聲請書附表漏載108年度偵字第1109號） 臺灣宜蘭地方檢察署107年度偵字第6814號、108年度偵字第1109號（聲請書附表漏載108年度偵字第1109號）  最後 事實審 法院 臺灣宜蘭地方法院 臺灣宜蘭地方法院 臺灣宜蘭地方法院  案號 108年度訴字第210號 108年度訴字第166號 108年度訴字第166號  判決 日期 108年10月17日 108年10月16日 108年10月16日 確定 判決 法院 臺灣宜蘭地方法院 臺灣宜蘭地方法院 臺灣宜蘭地方法院  案號 108年度訴字第210號 108年度訴字第166號 108年度訴字第166號  確定 日期 108年11月11日 108年11月14日 108年11月14日 備註  臺灣宜蘭地方檢察署108年度執字第3298號 ⒈臺灣宜蘭地方檢察署109年度執字第251號 ⒉編號11、12經臺灣宜蘭地方法院108年度訴字第166號判決定應執行有期徒刑7月，如易科罰金，以新臺幣1,000元折算1日    編號1至25經臺灣宜蘭地方法院111年度聲更一字第3號裁定定應執行刑為有期徒刑6年6月   

編號  13 14 15 罪名  竊盜 偽造文書 詐欺 宣告刑  有期徒刑8月 有期徒刑4月 如易科罰金，以新臺幣1,000元折算1日 有期徒刑3月 如易科罰金，以新臺幣1,000元折算1日 犯罪日期  107年10月11日、107年10月18日 107年10月18日至107年10月19日 107年10月18日 偵查（自訴）機關年度案號  臺灣宜蘭地方檢察署107年度偵字第7004號 臺灣宜蘭地方檢察署107年度偵字第7004號 臺灣宜蘭地方檢察署107年度偵字第7004號  最後 事實審 法院 臺灣宜蘭地方法院 臺灣宜蘭地方法院 臺灣宜蘭地方法院  案號 108年度訴字第332號 108年度訴字第332號 108年度訴字第332號  判決 日期 108年12月9日 108年12月9日 108年12月9日 確定 判決 法院 臺灣宜蘭地方法院 臺灣宜蘭地方法院 臺灣宜蘭地方法院  案號 108年度訴字第332號 108年度訴字第332號 108年度訴字第332號  確定 日期 108年12月30日 108年12月30日 108年12月30日 備註  臺灣宜蘭地方檢察署109年度執字第523號 ⒈臺灣宜蘭地方檢察署109年度執字第524號 ⒉編號14、15經臺灣宜蘭地方法院108年度訴字第332號判決定應執行有期徒刑6月，如易科罰金，以新臺幣1,000元折算1日    編號1至25經臺灣宜蘭地方法院111年度聲更一字第3號裁定定應執行刑為有期徒刑6年6月   

編號  16 17 18 罪名  竊盜 竊盜 偽造文書 宣告刑  有期徒刑8月 有期徒刑7月 有期徒刑4月 如易科罰金，以新臺幣1,000元折算1日 犯罪日期  107年12月6日 107年11月10日 107年12月6日 偵查（自訴）機關年度案號  臺灣宜蘭地方檢察署108年度偵字第622、2875號（聲請書附表漏載第2875號） 臺灣宜蘭地方檢察署108年度偵字第622、2875號（聲請書附表漏載第2875號） 臺灣宜蘭地方檢察署108年度偵字第622、2875號（聲請書附表漏載第2875號）  最後 事實審 法院 臺灣高等法院 臺灣高等法院 臺灣高等法院  案號 108年度上訴字第3516號 108年度上訴字第3516號 108年度上訴字第3516號  判決 日期 109年1月8日 109年1月8日 109年1月8日 確定 判決 法院 臺灣高等法院 臺灣高等法院 臺灣高等法院  案號 108年度上訴字第3516號 108年度上訴字第3516號 108年度上訴字第3516號  確定 日期 109年1月8日 109年1月8日 109年2月24日 備註  ⒈臺灣宜蘭地方檢察署109年度執字第665號 ⒉編號16、17經臺灣宜蘭地方法院108年度訴字第211號判決定應執行有期徒刑1年  ⒈臺灣宜蘭地方檢察署109年度執字第666號 ⒉編號18、19經臺灣宜蘭地方法院108年度訴字第211號判決定應執行有期徒刑7月，如易科罰金，以新臺幣1,000元折算1日   編號1至25經臺灣宜蘭地方法院111年度聲更一字第3號裁定定應執行刑為有期徒刑6年6月   

編號  19 20 21 罪名  偽造文書 竊盜 偽造文書 宣告刑  有期徒刑4月 如易科罰金，以新臺幣1,000元折算1日 有期徒刑4月 如易科罰金，以新臺幣1,000元折算1日 有期徒刑6月 如易科罰金，以新臺幣1,000元折算1日 犯罪日期  107年11月10日 107年11月7日 107年11月7日 偵查（自訴）機關年度案號  臺灣宜蘭地方檢察署108年度偵字第622、2875號（聲請書附表漏載第2875號） 臺灣宜蘭地方檢察署108年度偵字第640號 臺灣宜蘭地方檢察署108年度偵字第640號  最後 事實審 法院 臺灣高等法院 臺灣宜蘭地方法院 臺灣宜蘭地方法院  案號 108年度上訴字第3516號 108年度訴字第366號 108年度訴字第366號  判決 日期 109年1月8日 109年3月4日 109年3月4日 確定 判決 法院 臺灣高等法院 臺灣宜蘭地方法院 臺灣宜蘭地方法院  案號 108年度上訴字第3516號 108年度訴字第366號 108年度訴字第366號  確定 日期 109年2月24日 109年4月15日 109年4月15日 備註  ⒈臺灣宜蘭地方檢察署109年度執字第666號 ⒉編號18、19經臺灣宜蘭地方法院108年度訴字第211號判決定應執行有期徒刑7月，如易科罰金，以新臺幣1,000元折算1日 ⒈臺灣宜蘭地方檢察署109年度執字第1065號 ⒉編號20、21經臺灣宜蘭地方法院108年度訴字第366號判決定應執行有期徒刑9月，如易科罰金，以新臺幣1,000元折算1日    編號1至25經臺灣宜蘭地方法院111年度聲更一字第3號裁定定應執行刑為有期徒刑6年6月   

編號  22 23 24 罪名  詐欺 竊盜 偽造文書 宣告刑  有期徒刑3月 如易科罰金，以新臺幣1,000元折算1日 有期徒刑2月 如易科罰金，以新臺幣1,000元折算1日 有期徒刑1年6月 犯罪日期  107年11月7日 107年12月4日 107年11月22日至107年12月7日 偵查（自訴）機關年度案號  臺灣宜蘭地方檢察署108年度偵字第624號 臺灣宜蘭地方檢察署108年度偵字第3957號 臺灣宜蘭地方檢察署108年度偵字第3916號  最後 事實審 法院 臺灣高等法院 臺灣宜蘭地方法院 臺灣宜蘭地方法院  案號 109年度上易字第339號 109年度易字第367號 109年度訴字第124號  判決 日期 109年5月19日 109年9月11日 110年3月31日 確定 判決 法院 臺灣高等法院 臺灣宜蘭地方法院 臺灣宜蘭地方法院  案號 109年度上易字第339號 109年度易字第367號 109年度訴字第124號  確定 日期 109年6月22日 109年10月19日 110年5月12日 備註  臺灣宜蘭地方檢察署109年度執字第1719號 臺灣宜蘭地方檢察署109年度執字第2665號 ⒈臺灣宜蘭地方檢察署110年度執字第1041號 ⒉編號24、25經臺灣宜蘭地方法院109年度訴字第124號判決定應執行有期徒刑1年10月   編號1至25經臺灣宜蘭地方法院111年度聲更一字第3號裁定定應執行刑為有期徒刑6年6月   

編號  25 26 罪名  竊盜 詐欺 宣告刑  有期徒刑10月 有期徒刑5月 如易科罰金，以新臺幣1,000元折算1日 犯罪日期  107年11月21日 107年11月22日至107年12月2日 偵查（自訴）機關年度案號  臺灣宜蘭地方檢察署108年度偵字第3916號 臺灣宜蘭地方檢察署109年度偵字第6717號  最後 事實審 法院 臺灣宜蘭地方法院 臺灣高等法院（聲請書附表誤載為臺灣宜蘭地方法院）  案號 109年度訴字第124號 111年度上易字第57號  判決 日期 110年3月31日 111年4月28日（聲請書附表誤載為110年11月22日） 確定 判決 法院 臺灣宜蘭地方法院 臺灣高等法院  案號 109年度訴字第124號 111年度上易字第57號  確定 日期 110年5月12日 111年4月28日 備註  ⒈臺灣宜蘭地方檢察署110年度執字第1041號 ⒉編號24、25經臺灣宜蘭地方法院109年度訴字第124號判決定應執行有期徒刑1年10月 ⒊編號1至25經臺灣宜蘭地方法院111年度聲更一字第3號裁定定應執行刑為有期徒刑6年6月 臺灣宜蘭地方檢察署111年度執字第1231號